# Développeuse Web Fullstack Aurélie Gilet



Portfolio

aurelie-gilet.website

LinkedIn



linkedin.com/in/aurelie-gilet

GitHUb



github.com/AurelieGilet

### A PROPOS

Je suis une développeuse fullstack spécialisée sur le framework Symfony. Aussi à l'aise en front qu'en back, avec Javascript ou PHP.

Rigoureuse, motivée et sérieuse ne sont que quelques unes des qualités qui me décrivent.

Je recherche un CDI ou une alternance de 2 ans qui me permettrait de passer le titre professionnel de Concepteur Développeur d'applications.

## COMPÉTENCES

#### LANGAGES

FRONT: F HTMLS CSS3 JS JAVASCRIPT

BACK: BACK: SQL

## FRAMEWORKS ET LIBRAIRIES

SYMFONY TAILWIND B BOOTSTRAP STUDERY



#### LOGICIELS ET OUTILS













## QUALITÉS ET SAVOIR-ÊTRE

Autodidacte: J'approfondie sans cesse mes connaissances grâce aux cours des plateformes de formation en ligne telle qu'OpenClassrooms, Codecademy ou FreeCodeCamp.

Autonome: Je sais faire preuve d'initiative et d'organisation dans mon travail. Je me tiens informée des dernières nouveautés et recommandations dans les technologies qui m'intéressent.

Travail en équipe : J'ai déjà travaillé en équipe Agile sur certains projets et suis familière de son fonctionnement.

Résolution de problèmes : Lorsque je rencontre un problème, je suis en mesure de faire preuve de réflexion, de résilience et d'inventivité pour sa résolution.

#### INFORMATIONS

aur.gilet@gmail.com

Versailles, France

Permis B

₩ 36 ans

1 RQTH

#### **DIPLÔMES**

Développeur Web et Web mobile Titre RNCP Bac+2

DAEU B (Bac S) Mention Très Bien

#### LANGUES

Anglais : courant (CI)

## **EXPÉRIENCES PROFESSIONNELLES**

Versailles, France

## Développeuse Web Fullstack

HDM Network

Stage de 3 mois au sein d'une startup. Travail en équipe Agile. Développement Front et Back de projets

conçus sur Symfony.

Intégration Front-end de sites vitrines.

#### **AUTRES EXPÉRIENCES**

2015-2016 / 2017-2018 Versailles, France

Agent de Sécurité Incendie

Versailles, France

Agent d'accueil et de surveillance de musée

2013-2014

Paris, France

Agent de Sécurité Incendie